【裁判字號】    92,交簡上,180
【裁判日期】    921127
【裁判案由】    過失傷害
【裁判全文】
臺灣臺北地方法院刑事判決                      九十二年度交簡上字第一八○號
    上  訴  人
    即  被  告  甲○○
右列上訴人即被告因過失傷害案件，不服本院台北簡易庭於民國九十二年八月六日所
為九十二年度店交簡字第三九一號第一審刑事簡易判決（聲請簡易判決處刑案號：九
十二年度偵字第一二四一一號），提起上訴，本院管轄第二審之合議庭判決如左：
    主  文
上訴駁回。
甲○○緩刑貳年。
    事  實
一、甲○○於民國九十一年九月八日凌晨一時許，駕駛車號Ｇ四—五二七五號自小客
    車，沿台北縣新店市○○路西向東行駛，行近中興路與寶橋路設有閃光號誌之交
    岔路口時，原應注意中興路之號誌為閃光紅燈，寶橋路之號誌為閃光黃燈，顯示
    中興路為支道、寶橋路為幹道，其應禮讓沿寶橋路行駛之幹道車先通過路口，且
    當時天候晴、夜間有照明、路面無缺陷、障礙物、視距良好，並無不能注意之情
    事，詎疏未注意適有乙○○騎乘車號ＪＧ二—一六六號重型機車，沿寶橋路北往
    南行駛亦行近該路口，甲○○未禮讓該重機車先行即貿然行進，兩車因而在該路
    口內發生碰撞，致乙○○人車倒地，受有左手肘、左手、左膝及小腿擦傷等傷害
    。甲○○於肇事後未被有偵查犯罪職權之機關或公務員發覺前，即主動向據報到
    場處理之台北縣政府警察局新店分局警備隊警員坦承肇事接受裁判。
二、案經乙○○訴請台北縣政府警察局新店分局報告臺灣臺北地方法院檢察署檢察官
    偵查聲請簡易判決處刑。
    理  由
一、訊據被告甲○○對於右揭犯罪事實供承不諱，核與告訴人乙○○針對本件事故發
    生經過之陳述相符，並有道路交通事故調查報告表、道路交通事故補充資料表、
    交通事故分析研判表、現場照片等件在卷可資佐證。而告訴人確因本件事故受有
    如事實欄所載之傷害，亦有財團法人天主教耕莘醫院出具之診斷證明書附卷可稽
    。按汽車行至無號誌或號誌故障而無交通警察指揮之交岔路口，支線道車應暫停
    讓幹線道車先行，道路交通安全規則第一百零二條第一項第二款定有明文，被告
    為已考領駕照之駕駛人，對此實難諉稱不知。而依卷附道路交通事故調查報告表
    所載，事發時中興路之號誌為閃光紅燈，寶橋路之號誌為閃光黃燈，顯示中興路
    為支線道、寶橋路為幹線道（道路交通標誌標線號誌設置規則第一百十一條參照
    ）；又事發當時天候晴、夜間有照明、路面無缺陷、障礙物、視距良好，並無使
    被告不能注意幹線道車輛動態之情，詎其疏未暫停禮讓告訴人所騎乘之幹道車先
    行，即貿然駛進路口而肇事，其對本件事故之發生為有過失，至為明確。又被告
    之過失行為與告訴人因本件事故所受傷害間，有相當因果關係。綜上，本件事證
    明確，被告過失犯行洵堪認定，應依法論科。
二、核被告所為，係犯刑法第二百八十四條第一項前段之過失傷害罪。被告於肇事後
    未被有偵查犯罪職權之機關或公務員發覺前，即主動向據報到場處理之台北縣政
    府警察局新店分局警備隊警員坦承肇事，有警製自首調查表一紙附卷足憑，為對
    於未發覺之罪自首而接受裁判，應依刑法第六十二條前段規定減輕其刑。原審以
    被告犯行明確而適用上開法條、刑法第六十二條前段、刑法第四十一條第一項前
    段、罰金罰鍰提高標準條例第一條前段、第二條等規定判處被告拘役三十日，並
    諭知易科罰金之折算標準，其認事、用法及量刑均稱妥適，應予維持。被告提起
    本件上訴，對原審認定之犯罪事實亦不爭執，其上訴並無理由，應予駁回。惟審
    酌被告前未曾受有期徒刑以上刑之宣告，有台灣高等法院被告全國前案紀錄表附
    卷可參，念其素行尚佳，因一時疏忽而罹刑章，且犯後已與告訴人和解，因不諳
    程序而未及於第一審辯論終結前撤回告訴，經此教訓後，應已知警惕，而無再犯
    之虞，本院因認對被告所宣告之刑，以暫不執行為適當，乃併予宣告緩刑二年，
    以啟自新。
據上論斷，依刑事訴訟法第四百五十五條之一第一項、第三項、第三百六十八條，刑
法第七十四條第一款，判決如主文。
本案經檢察官蔡秋明到庭執行職務
中      華      民      國      九十二      年  十一    月    二十七    日
                                        臺灣臺北地方法院交通法庭
                                          審判長  法  官  陳博文
                                                  法  官  洪文慧
                                                  法  官  陳婷玉
右正本證明與原本無異。
本判決不得上訴
                                                  書記官  陳弘文
中      華      民      國      九十二      年  十一    月    二十七    日


司法院資訊處製作；財團法人民間司法改革基金會備份。
